【裁判字號】    98,訴,1916
【裁判日期】    981223
【裁判案由】    毒品危害防制條例
【裁判全文】
臺灣臺北地方法院刑事判決              98年度訴字第1916號
公  訴  人  臺灣臺北地方法院檢察署檢察官
被      告  甲○○
上列被告因毒品危害防制條例案件，經檢察官提起公訴（98年度
毒偵字第2319號），本院判決如下：
    主  文
甲○○施用第一級毒品，累犯，處有期徒刑柒月。
    事  實
一、甲○○前於民國92年間因犯竊盜罪，經本院於92年9月4日以
    92年度簡字第2931號判處有期徒刑5月確定。於93年7月9日
    縮刑期滿執行完畢。其嗣於92年間因違反毒品危害防制例案
    件，經臺灣板橋地方法院以93年度毒聲字第136號裁定送觀
    察勒戒後，認其無繼續施用毒品傾向，於93年4月20日執行
    完畢釋放，由臺灣桃園地方法院檢察署檢察官於93年4月20
    日以92年度毒偵字第3901號為不起訴處分確定。其又於94年
    間因犯施用第一級毒品罪，經臺灣高等法院於94年9月22日
    以94年度上訴字第1898號判處有期徒刑10月確定，於95年10
    月27日縮刑期滿執行完畢。竟仍不知悔改，復基於施用第一
    級毒品海洛因之犯意，於98年6月7日下午某時許，在臺北市
    ○○區○○街179巷1弄5號住處，以將第一級毒品海洛因加
    入香煙內吸食之方式，施用第一級毒品海洛因1次。嗣於96
    年6月8日16時35分許，在臺北市○○區○○路239巷口，為
    警攔檢而查獲。
二、案經桃園縣政府警察局蘆竹分局報告臺灣桃園地方法院檢察
    署檢察官呈請臺灣高等法院檢察署檢察長令轉臺灣臺北地方
    法院檢察署檢察官偵查起訴。
    理  由
壹、程序事項:
    本件被告甲○○所犯係死刑、無期徒刑、最輕本刑為3年以
    上有期徒刑以外之罪，其於準備程序中就被訴事實為有罪之
    陳述，經法官告知簡式審判程序之旨，並聽取公訴人、被告
    之意見後，經本院合議庭裁定由受命法官獨任進行簡式審判
    程序。
貳、實體事項:
一、上揭犯罪事實，業據被告甲○○於本院審理時坦承不諱。又
    被告於前開時、地分別為警查獲後，經警採集其尿液送驗結
    果均呈嗎啡陽性反應，有桃園縣政府警察局蘆竹分局被採尿
    液人姓名編號對照表、台灣檢驗科技股份有限公司於98年6
    月23日出具之濫用藥物檢驗報告各1紙在卷足憑（參偵卷第
    10、12頁）。按海洛因經注射入人體後，約80%於24小時內
    自尿中排出，一般而言，尿液中能否驗出嗎啡陽性反應與其
    投與量、投與途徑、採尿時間、個人體質及檢驗方法之靈敏
    度有關，國外曾有文獻報導注射6毫客之海洛因鹽酸鹽，其
    代謝物嗎啡之平均可檢出時限約為26小時（參照行政院衛生
    署藥物食品檢驗局（81）藥檢壹字第8114885號函）。被告
    於前開時、地被查獲後，採尿送驗結果，既呈嗎啡類陽性反
    應，足認被告於上開時間，確有施用第一級毒品海洛因之犯
    行。被告於本院審理中就前開犯罪事實所為之任意性自白，
    應與事實相符，可以採信。從而，本件被告施用第一級毒品
    海洛因一次之犯行，事證明確，洵堪認定。被告92年間因違
    反毒品危害防制例案件，經臺灣板橋地方法院以93年度毒聲
    字第136號裁定送觀察勒戒後，認其無繼續施用毒品傾向於9
    3年4月20日執行完畢釋放，由臺灣桃園地方法院檢察署檢察
    官於93年4月20日以92年度毒偵字第3901號為不起訴處分確
    定。其又於94年間因犯施用第一級毒品罪，經臺灣高等法院
    於94年9月22日以94年度上訴字第1898號判處有期徒刑10月
    確定，此有臺灣高等法院被告前案紀錄表在卷可稽。其又犯
    本件施用第一級毒品罪，自應依法論科。
二、核被告所為，係犯毒品危害防制條例第10條第1項之施用第
    一級毒品罪。被告施用第一級毒品海洛因時，持有第一級毒
    品海洛因之低度行為，為其施用第一級毒品海洛因之高度行
    為所吸收，不另論罪。被告前於92年間因犯竊盜罪，經本院
    於92年9月4日以92年度簡字第2931號判處有期徒刑5月確定
    ，於93年7月9日縮刑期滿執行完畢，以及於94年間因犯施用
    第一級毒品罪，經臺灣高等法院於94年9月22日以94年度上
    訴字第1898號判處有期徒刑10月確定，於95年10月27日縮刑
    期滿執行完畢，此有前開前案紀錄表在卷可參。其於受前開
    有期徒刑之執行完畢後，5年內故意再犯本件有期徒刑以上
    之罪，為累犯，應依刑法第47條第1項規定，加重其刑。爰
    審酌被告前已因施用毒品，受有觀察勒戒等之保安處分及科
    刑、執行，而再為本件犯罪，顯見其未因前所受保安處分及
    科刑而決心改過，惟念施用毒品屬自戕行為，以及被告犯後
    坦承犯行之態度等一切情狀，量處如主文所示之刑。
據上論斷，應依刑事訴訟法第273條之1、第299條第1項前段，毒
品危害防制條例第10條第1項，刑法第11條前段、第47條第1項，
判決如主文。
本案經檢察官蔡彥守到庭執行職務。
中    華    民    國    98    年    12    月    23    日
                  刑事第四庭  法  官  李桂英
上正本證明於原本無異。
如不服本判決應於收受送達後10日內向本院提出上訴書狀，並應
敘述具體理由；其未敘述上訴理由者，應於上訴期間屆滿後20日
內向本院補提理由書（均須按他造當事人之人數附繕）。
                              書記官  嚴君珮
中    華    民    國    98    年    12    月    23    日
附錄本案論罪科刑法條全文:
毒品危害防制條例第10條
施用第一級毒品者，處 6 月以上 5 年以下有期徒刑。
施用第二級毒品者，處 3 年以下有期徒刑。

司法院資訊處製作；財團法人民間司法改革基金會備份。
